<!DOCTYPE html PUBLIC "-//W3C//DTD XHTML 1.0 Transitional//EN" "http://www.w3.org/TR/xhtml1/DTD/xhtml1-transitional.dtd">
<html xmlns="http://www.w3.org/1999/xhtml">
<head>
	<meta http-equiv="Content-Type" content="text/html; charset=iso-8859-1" />
	<title>Ymmärrä suomea</title>
	<style type="text/css" media="all">@import "css/styles.css";</style>
	<script type="text/javascript" src="swfobject.js"></script>
</head>
<body class="font-medium">
	<div id="main-wrapper">
		<div id="topbar"></div>
		<div id="main-menu">
			<table cellspacing="0" cellpadding="0" border="0" class="add-links"><tr>
				<td class="item"><img class="raquo" src="i/raquo.gif" alt="" height="7" width="4" /><a href="/ymmarra/index.php?moduli=sanakirja">Sanakirja</a></td>
				<td class="item"><img class="raquo" src="i/raquo.gif" alt="" height="7" width="4" /><a href="/ymmarra/index.php?moduli=verbit">Verbiluettelo</a></td>
				<td class="item"><img class="raquo" src="i/raquo.gif" alt="" height="7" width="4" /><a href="/ymmarra/index.php?moduli=kielioppi">Kielioppi</a></td>
			</tr></table>
			<table cellspacing="0" cellpadding="0" border="0"><tr>
				<td class="item"><img class="raquo" src="i/raquo.gif" alt="" height="7" width="4" /><a href="/ymmarra/index.php">Etusivu</a></td>
				<td class="item"><img class="raquo" src="i/raquo.gif" alt="" height="7" width="4" /><a href="/ymmarra/index.php?moduli=tekstit">Lukutekstit</a></td>
			</tr></table>
		</div>
		<div id="content">
			<table cellspacing="0" cellpadding="0" border="0" id="content-wrapper"><tr>
				<td>
					<div id="left-menu">
												<div class="header-verb"><span>Verbit</span></div>
						<div class="menu">
								<div class="init"><a href="/ymmarra/index.php?moduli=verbit&kirjain=a">A</a></div>
								<div class="init"><a href="/ymmarra/index.php?moduli=verbit&kirjain=e">E</a></div>
								<div class="init"><a href="/ymmarra/index.php?moduli=verbit&kirjain=h">H</a></div>
								<div class="init"><a href="/ymmarra/index.php?moduli=verbit&kirjain=i">I</a></div>
								<div class="init"><a href="/ymmarra/index.php?moduli=verbit&kirjain=j">J</a></div>
								<div class="init"><a href="/ymmarra/index.php?moduli=verbit&kirjain=k">K</a></div>
								<div class="init"><a href="/ymmarra/index.php?moduli=verbit&kirjain=l">L</a></div>
								<div class="init"><a href="/ymmarra/index.php?moduli=verbit&kirjain=m">M</a></div>
								<div class="init"><a href="/ymmarra/index.php?moduli=verbit&kirjain=n">N</a></div>
								<div class="init"><a href="/ymmarra/index.php?moduli=verbit&kirjain=o">O</a></div>
								<div class="init"><a href="/ymmarra/index.php?moduli=verbit&kirjain=p">P</a></div>
								<div class="init"><a href="/ymmarra/index.php?moduli=verbit&kirjain=r">R</a></div>
								<div class="init"><a href="/ymmarra/index.php?moduli=verbit&kirjain=s">S</a></div>
								<div class="init"><a href="/ymmarra/index.php?moduli=verbit&kirjain=t">T</a></div>
								<div class="init"><a href="/ymmarra/index.php?moduli=verbit&kirjain=u">U</a></div>
								<div class="init"><a href="/ymmarra/index.php?moduli=verbit&kirjain=v">V</a></div>
								<div class="init"><a href="/ymmarra/index.php?moduli=verbit&kirjain=y">Y</a></div>
								<div class="init"><a href="/ymmarra/index.php?moduli=verbit&kirjain=Ä">Ä</a></div>
						</div>					</div>
				</td>
				<td>
					<div id="main-content">
						<div id="path">
							<a href=".">Etusivu</a> &gt; <a href="/ymmarra/index.php?moduli=verbit&kirjain=S">S</a>						</div>
													<h1>SALLIA</h1>
						<table cellspacing="0" cellpadding="0" border="0">
							<tr>
								<td colspan="2" style="padding-bottom:10px;"><strong>Aktiivin indikatiivi</strong></td>
							</tr>
							<tr>
								<td><pre>PREESENS                   
minä      sallin           
sinä      sallit           
hän       sallii           
me        sallimme         
te        sallitte         
he        sallivat         

PASSIIVI
          sallitaan        

IMPERFEKTI                 
         sallin            
         sallit            
         salli             
         sallimme          
         sallitte          
         sallivat          

PASSIIVI
         sallittiin        

PERFEKTI
olen     sallinut          
olet     sallinut          
on       sallinut          
olemme   sallineet         
olette   sallineet         
ovat     sallineet         

PASSIIVI
on       sallittu          

PLUSKVAMPERFEKTI
olin     sallinut          
olit     sallinut          
oli      sallinut          
olimme   sallineet         
olitte   sallineet         
olivat   sallineet         

PASSIIVI
oli      sallittu          
</pre></td>
								<td>&nbsp;&nbsp;&nbsp;</td>
								<td><pre>    KIELTOMUOTO
    en        salli
    et        salli
    ei        salli
    emme      salli
    ette      salli
    eivät     salli


    ei        sallita

   
   en        sallinut
   et        sallinut
   ei        sallinut
   emme      sallineet
   ette      sallineet 
   eivät     sallineet


    ei        sallittu


    en      ole sallinut
    et      ole sallinut
    ei      ole sallinut
    emme    ole sallineet
    ette    ole sallineet
    eivät   ole sallineet


    ei      ole sallittu


    en    ollut  sallinut
    et    ollut  sallinut
    ei    ollut  sallinut
    emme  olleet sallineet
    ette  olleet sallineet
    eivät olleet sallineet


    ei    ollut  sallittu
</pre></td>
							</tr>
						</table>
						<table cellspacing="0" cellpadding="0" border="0">
							<tr>
								<td colspan="2" style="padding-bottom:10px;"><strong>Aktiivin konditionaali</strong></td>
							</tr>
							<tr>
								<td><pre>PREESENS
minä     sallisin          
sinä     sallisit          
hän      sallisi           
me       sallisimme        
te       sallisitte        
he       sallisivat        

PASSIIVI
         sallittaisiin     

PERFEKTI
olisin   sallinut          
olisit   sallinut          
olisi    sallinut          
olisimme sallineet         
olisitte sallineet         
olisivat sallineet         

PASSIIVI
olisi    sallittu          
</pre></td>
								<td>&nbsp;&nbsp;&nbsp;</td>
								<td><pre> 
   en          sallisi
   et          sallisi
   ei          sallisi
   emme        sallisi
   ette        sallisi
   eivät       sallisi


    ei          sallittaisi


    en olisi    sallinut
    et olisi    sallinut
    ei olisi    sallinut
    emme olisi  sallineet
    ette olisi  sallineet
    eivät olisi sallineet


    ei olisi    sallittu
</pre></td>
							</tr>
						</table>
						<table cellspacing="0" cellpadding="0" border="0">
							<tr>
								<td colspan="2" style="padding-bottom:10px;"><strong>Aktiivin potentiaali</strong></td>
							</tr>
							<tr>
								<td><pre>PREESENS
minä     sallinen          
sinä     sallinet          
hän      sallinee          
me       sallinemme        
te       sallinette        
he       sallinevat        

PASSIIVI
         sallittaneen      

PERFEKTI
lienen   sallinut          
lienet   sallinut          
lienee   sallinut          
lienemme sallineet         
lienette sallineet         
lienevät sallineet         

PASSIIVI
lienee   sallittu          
</pre></td>
								<td>&nbsp;&nbsp;&nbsp;</td>
								<td><pre> 
    en          salline
    et          salline
    ei          salline
    emme        salline
    ette        salline
    eivät       salline


    ei          sallittane


    en    liene sallinut
    et    liene sallinut
    ei    liene sallinut
    emme  liene sallineet
    ette  liene sallineet
    eivät liene sallineet


    ei    liene sallittu
</pre></td>
							</tr>
						</table>
						<table cellspacing="0" cellpadding="0" border="0">
							<tr>
								<td colspan="2" style="padding-bottom:10px;"><strong>Aktiivin imperatiivi</strong></td>
							</tr>
							<tr>
								<td><pre>PREESENS

(sinä)   salli             
(hän)    sallikoon         
(me)     sallikaamme       
(te)     sallikaa          
(he)     sallikoot         

PASSIIVI
         sallittakoon      

PERFEKTI

ole      sallinut          
olkoon   sallinut          
olkaamme sallineet         
olkaa    sallineet         
olkoot   sallineet         

PASSIIVI

olkoon   sallittu          
</pre></td>
								<td>&nbsp;&nbsp;&nbsp;</td>
								<td><pre> 

    älä         salli
    älköön      salliko
    älkäämme    salliko
    älkää       salliko
    älkööt      salliko


    älköön      sallittako



    älä ole       sallinut
    älköön olko   sallinut
    älkäämme olko sallineet
    älkää olko    sallineet
    älkööt olko   sallineet



    älköön olko   sallittu
</pre></td>
							</tr>
						</table>
						<table cellspacing="0" cellpadding="0" border="0">
							<tr>
								<td colspan="2" style="padding-bottom:10px;"><strong>Verbin nominaalimuodot</strong></td>
							</tr>
							<tr>
								<td><pre>I INFINITIIVI              

Lyhyempi muoto:            
         sallia            

Pitempi muoto:             
         salliakseni       
         salliaksesi
         salliakseen
         salliaksemme
         salliaksenne
         salliakseen

III  INFINITIIVI           

inessiivi    sallimassa    
elatiivi     sallimasta    
illatiivi    sallimaan     
adessiivi    sallimalla
abessiivi    sallimatta    
instruktiivi salliman      
                           
Passiivi
instruktiivi sallittaman   
                           
                           
</pre></td>
								<td>&nbsp;&nbsp;&nbsp;</td>
								<td><pre> II INFINITIIVI

 inessiivi    salliessa
 instruktiivi sallien

 Passiivi
 inessiivi    sallittaessa






   IV INFINITIIVI

   nominatiivi  salliminen
   partitiivi   sallimista
   

   I PARTISIIPPI 
   aktiivi      salliva
   passiivi     sallittava

   II PARTISIIPPI 
   aktiivi      sallinut
   passiivi     sallittu
</pre></td>
							</tr>
						</table>

					</div>
				</td>
			</tr></table>		</div>
		<div id="footer"><a href="http://www.oph.fi/"><img src="i/oph_logo_ymmarrasuomea.gif" width="157" height="35" alt="OPH" /></a></div>
	</div>
</body>
</html>
